# 请教陈版主：现金流量表总额法/净额法

提问人：月亮落下 时间：2019-03-18 10:44:28
陈老师好：
2018.8.3 证监会发布了《 2017 年上市公司年报会计监管报告》（三）现金流量表总额/净额列报不正确中指出：部分上市公司将其发生的与其他单位或个人的往来款、保证金、理财产品等不符合净额列报的现金流量按收支净额予以列示。 想请教陈老师，企业的定期存款能否用净额法列示（持有意图是为了获取利息收入且有财务能力持有到期）？我的理解是理财产品不能用净额法是因为理财产品到期后，企业再购买的话，并非是原同一产品，故不适合净额法；而银行定期存款其存放的账户、性质、对象及类别都没有发生变化，净额法列示更适当些；若是原在 A 银行的定期存款到期后，转到 B 银行继续定期的话，这个涉及到存放地的改变，可能总额法更恰当。
请陈老师指教，谢谢。

回答人：chenyiwei
定期存款如果不属于现金及现金等价物的，则其存入、支取的现金流量不能互相抵销按净额列报。
根据《企业会计准则第 31 号——现金流量表》第五条规定，现金流量应当分别按照现金流入和现金流出总额列报。但是，下列各项可以按照净额列报：
（一）代客户收取或支付的现金。
（二）周转快、金额大、期限短项目的现金流入和现金流出。
（三）金融企业的有关项目，包括短期贷款发放与收回的贷款本金、活期存款的吸收与支付、同业存款和存放同业款项的存取、向其他金融企业拆借资金、以及证券的买入与卖出等。
如果不符合上述三种情况之一的，则现金流出和流入不能相抵后按净额列报。